臺灣臺南地方法院刑事判決　　　　　　　　96年度易字第58號
聲　請　人　臺灣臺南地方法院檢察署檢察官
被　　　告　丁○○
　　　　　　　　　　（現另案於臺灣臺南監獄臺南分監執行）
上列被告因竊盜案件，經檢察官聲請以簡易判決處刑（聲請案號
：九十五年度營偵字第八八六號），本院認不宜逕以簡易判決處
刑（九十五年度簡字第二四五一號），改依通常程序審理，被告
於準備程序中為有罪之陳述，本院合議庭裁定改由受命法官獨任
進行簡式審判程序，判決如下：
    主  文
丁○○連續結夥三人以上竊盜，累犯，處有期徒刑捌月。
    事  實
一、丁○○前於民國八十九年及九十年間均因施用第一級毒品案
    件，分別經本院判處有期徒刑十年及一月確定，兩案接續執
    行，於九十二年十一月十二日因縮短刑期假釋出監，並於九
    十三年三月十一日假釋付保護管束期滿未經撤銷，視為執行
    完畢。詎丁○○猶不知警惕，竟與乙○○（另行審理）、蘇
    煥文（業經本院以九十五年度易字第八八二號判決判處有期
    徒刑一年二月確定）基於意圖為自己不法所有之概括犯意聯
    絡，先於九十五年六月十八日下午四時許，由蘇煥文騎乘機
    車，丁○○則駕駛車牌號碼ＵＢ─○七一八號自用小貨車搭
    載乙○○，一同前往臺南縣學甲鎮新達里頂山寮五之十一號
    尚德牧場後方，共同竊取尚德實業股份有限公司（下稱尚德
    公司）所有之運豬槽五十多個（價值約新臺幣十餘萬元）；
    復於九十五年六月十九日上午十一時許，再夥同乙○○、蘇
    煥文、不詳姓名年籍綽號「矮仔」之成年男子三人，由蘇煥
    文與該綽號「矮仔」成年男子分騎機車，丁○○則駕駛上開
    自用小貨車搭載乙○○前往上址尚德牧場後方，共同竊取尚
    德公司所有之運豬槽六十五個（價值約新臺幣十三萬元）。
    嗣於九十五年六月十九日中午十二時二十五分許，在臺南縣
    學甲鎮○○里○○○路與台一七四線路口處，因丁○○與乙
    ○○所駕駛之車輛未懸掛車牌，形跡可疑，為警攔查而循線
    查獲。
二、案經臺南縣警察局學甲分局報請臺灣臺南地方法院檢察署檢
    察官偵查後聲請簡易判決處刑。
    理  由
一、前揭事實，業據被告丁○○於警詢、偵查及本院審理中坦承
    不諱，核與證人即同案被告乙○○於警詢、偵查中所述、證
    人即被害人甲○○於警詢中所為之證述大致相符，並有扣押
    書及贓物認領保管單各一紙，暨現場照片十二張等件在卷可
    證，足認被告上開自白應與事實相符。本案事證明確，被告
    犯行堪以認定。
二、查被告行為後，前於九十四年二月二日修正公布之刑法，已
    自九十五年七月一日起施行，其中修正後刑法第二條之規定
    ，乃係關於新舊法比較適用之準據法，其本身無關行為可罰
    性要件之變更，故於刑法修正施行後，如有涉及比較新舊法
    之問題，即應逕依修正後刑法第二條第一項規定，為「從舊
    從輕」之比較（最高法院九十五年度第八次刑事庭會議決議
    意旨參照）。經查：
  (一)修正後刑法第五十六條規定，業已刪除連續犯之規定。故連
    續數行為而犯同一罪名，依修正前刑法第五十六條規定，應
    以一罪論，但得加重其刑；而依修正後規定，則已無連續犯
    可資適用，即應將各次犯行以數罪併合處罰，是以適用修正
    前關於連續犯之規定，對被告自係較為有利。
  (二)修正後刑法第四十七條、第四十九條關於累犯之規定，乃以
    出於故意再犯有期徒刑以上之罪者為限，並增訂強制工作免
    其執行或執行完畢後，五年內故意再犯有期徒刑以上之罪者
    ，以累犯論之規定（擬制累犯），且刪除「依軍法」受裁判
    者，不適用累犯之規定，以求司法與軍法一致。是以修正後
    之累犯範圍已分別有所減縮及擴張，當屬科刑規範事項之變
    更，自應比較新舊法。而本件被告係故意再犯本罪，不論依
    修正前後之刑法第四十七條規定，均應成立累犯，故修正後
    之規定並非較有利於被告。
  (三)綜合上述各條文修正前後之比較後，適用修正後之刑法等相
    關法律規定並未對被告更為有利，揆諸前揭刑法第二條第一
    項前段規定，即應適用修正前之刑法等相關規定。
三、核被告所為，均係犯刑法第三百二十一條第一項第四款之結
    夥三人以上竊盜罪。其與乙○○、蘇煥文三人就九十五年六
    月十八日之竊盜犯行，及與乙○○、蘇煥文、「矮仔」四人
    就九十五年六月十九日之竊盜犯行，分別有犯意之聯絡及行
    為之分擔，應論以共同正犯。被告先後二次結夥三人以上竊
    盜犯行，時間緊接，方法相同，觸犯構成要件相同之罪名，
    顯係基於概括犯意反覆為之，應依修正前刑法第五十六條連
    續犯之規定，論以一罪，並依法加重其刑。又被告前有如事
    實欄所示之前案科科刑紀錄，於九十三年三月十一日因保護
    管束期滿未經撤銷視為執行完畢等情，有卷附臺灣高等法院
    被告前案紀錄表可按，其於受有期徒刑執行完畢後，五年以
    內故意再犯本件有期徒刑以上之罪，應依修正前刑法第四十
    七條規定論以累犯，並遞加重其刑。爰審酌被告正值年輕力
    壯，不思自食其力，竟連續結夥三人竊取他人財物圖利，對
    於被害人之危害非輕，並斟酌其竊得財物之價值、部分已由
    被害人領回，犯罪後坦承犯行、態度尚稱良好等一切情狀，
    量處如主文所示之刑。
四、另同案被告乙○○部分待到案後再行審結，附此敘明。
據上論斷，應依刑事訴訟法第四百五十二條、第二百七十三條之
一第一項、第二百九十九條第一項前段，刑法第二條第一項前段
、二十八條、第三百二十一條第一項第四款、修正前刑法第五十
六條、第四十七條第一項，判決如主文。
本案經檢察官丙○○到庭執行職務。
中　　華　　民　　國　　96　　年　　2 　　月　　27　　日
　　　　　　　　　刑事第十二庭  法　官　林佩儒
以上正本證明與原本無異。
如不服本判決，應於判決送達後10日內，向本院提出上訴狀。
　　　　　　　　　　　　　　　　書記官　曾盈靜
中　　華　　民　　國　　96　　年　　3 　　月　　1 　　日
附錄本案論罪科刑法條全文：
刑法第三百二十一條：
犯竊盜罪而有左列情形之一者，處六月以上、五年以下有期徒刑
：
一、於夜間侵入住宅或有人居住之建築物、船艦或隱匿其內而犯
    之者。
二、毀越門扇、牆垣或其他安全設備而犯之者。
三、攜帶兇器而犯之者。
四、結夥三人以上而犯之者。
五、乘火災、水災或其他災害之際而犯之者。
六、在車站或埠頭而犯之者。
前項之未遂犯罰之。
